【裁判字號】    97,軍上,20
【裁判日期】    971118
【裁判案由】    違反毒品危害防制條例
【裁判全文】
臺灣高等法院高雄分院刑事判決          97年度軍上字第20號
上  訴  人
即  被  告  甲○○
上列上訴人因公共危險案件，不服國防部高等軍事法院高雄分院
97年度上訴字第46號中華民國97年9 月16日第二審判決（起訴案
號：國防部南部地方軍事法院檢察署97年度毒偵字第061 號），
提起上訴，本院判決如下：
     主  文
上訴駁回。
     理  由
一、按軍事審判法第181 條第5 項規定，被告不服高等軍事法院
    宣告有期徒刑之上訴判決者，得以判決違背法令為理由，向
    高等法院提起上訴。是當事人向高等法院提出上訴，應以高
    等軍事法院宣告有期徒刑之上訴判決違背法令為理由，係屬
    法定要件。若上訴理由狀並未依據卷內訴訟資料具體指摘原
    判決不適用何種法則或如何適用不當，或所指摘原判決違法
    情事，顯與法律規定得為上訴理由之違法情形不相適合，均
    應認其上訴違背法律上之程式，予以駁回。
二、本件原判決認定：上訴人即被告甲○○（下稱上訴人）係空
    軍第三後勤指揮部發動機修理廠下士（民國95年6 月21日入
    伍，95年第4 梯次轉服志願役士兵，志願役），明知愷他命
    （俗稱Ｋ他命）為第三級毒品，竟於97年4 月11日14時許休
    假期間，在營外以每小包新台幣（下同）500 元之價格，向
    黃宗淵購得愷他命9 包，於同年月11日19時許、同年月12日
    21時許，及同年月23日16時許，分別在該管衛生兵班寢室及
    發動機修理工廠等地，分3 次共5 包，無償轉讓予同袍汪柏
    宇施用，嗣於同年月24日凌晨0 時許，為上士靳勝陽發現，
    報請鳳山憲兵隊處理而查獲等情。因而維持第一審法院所為
    「轉讓第三級毒品三罪，各處有期徒刑一年，應執行有期徒
    刑一年二月，扣案之第三級毒品愷他命（淨重1.2440克，取
    樣鑑定用罄0.0661克，驗餘淨重1.1779克）沒收」之科刑判
    決。核該判決已詳敘認定事實所憑之證據及認定之心證理由
    ，俱有卷內各證據資料可稽，從形式上觀察，原判決並無任
    何違背法令之處。
三、上訴人上訴意旨雖以：其於97年4 月23日就犯罪事實尚未被
    發覺之前，已於其直屬長官股長、科長、輔導長及總班長之
    面前，自首坦承轉讓毒品之行為，而後才再轉報憲兵隊處理
    。至於直屬長官有無層轉上級，非上訴人所得掌控，原審未
    依陸海空軍刑法第25條規定減輕其刑，自屬違背法令云云。
四、惟按證據之取捨、證據證明力之判斷，及事實有無之認定，
    為事實審法院之職權，茍其取捨、判斷及認定，並不違反經
    驗法則及論理法則，即不容任意指為違法而執為第三審適法
    之上訴理由。經查：原審已說明軍事審判法第58條第1 項第
    4 款所指之軍事警察官，在軍事機關係指該機關之首長，例
    如廠長；在部隊應指各級部隊長，例如師長等，尚不及於各
    級軍事機關、部隊之各級主管或其他軍官幹部。上訴人於原
    審審理時曾供稱：轉讓毒品時，伊之股長在場，但廠長不在
    ；伊坦承當時並未要求在場之人員將伊轉讓之犯行，轉達給
    廠長知道等語（見原審卷42頁），是被告雖有向股長等各級
    主管坦承有轉讓毒品愷他命之事實，惟上揭人員並無軍法警
    察官之身分，非屬具有偵查犯罪職務之公務員，此外，復無
    證據證明被告已囑託他人代為向廠長自首，此與自首須向偵
    查機關為之之規定不合等情。原判決所為之論斷，從形式上
    觀察，並無足以影響判決結果之違法情形存在。本件被告復
    就原審已審認說明之事項，任憑己見再為爭執，均非適法之
    上訴第三審理由。其上訴違背法律上之程式，應予駁回。
五、據上論斷，應依軍事審判法第206 條第1 項但書，刑事訴訟
    法第395 條前段，判決如主文。
中    華    民    國    97    年    11    月    18  日
                  刑事第七庭    審判長法  官  莊飛宗
                                      法  官  邱明弘
                                      法  官  陳明富
以上正本證明與原本無異。
不得上訴。
中    華    民    國    97    年    11    月    18  日
                                      書記官  黃英彥


司法院資訊處製作；財團法人民間司法改革基金會備份。
